# 关于长期股权投资的核算

提问人：198006wei 时间：2017-02-07 21:31:11
请教：（ 1 ）A公司是最终母公司，其全资子公司B持有A公司的孙公司C的30%的股权，另70%的股为A公司的全资子公司D持有，请问目前B公司要出审计报告，其持有的C公司30%的的股权是采用权益法核算还是成本法核算，如果是成本法是否要重分类到可供出售金融资产核算？ （ 2 ）A公司是最终母公司，其持有B公司30%股权，具有控制权，纳入合并范围，B公司持有D公司53%的股权，A公司持有D公司47%的股权，在这种情况A公司对D公司的股权是采用权益法还是成本法核算？ 谢谢！

回答人：chenyiwei
1 、应考虑B公司自身能否独立地对C施加重大影响。但从你说的情况看，B本身是A的全资子公司，C的大股东D也是A的全资子公司，在这样的架构下，B对C具有独立的重大影响的可能性不大，相应地作为可供出售金融资产核算的可能性较大。 2 、D受到A的控制，也是A的子公司，所以A自身直接持有D的 47 ％股权投资应作为长期股权投资按成本法核算。